【裁判字號】    99,消債更,110
【裁判日期】    991222
【裁判案由】    更生事件
【裁判全文】
臺灣臺北地方法院民事裁定           99年度消債更字第110號
聲  請  人
即  債務人  林奕廷
代  理  人  古宏彬律師
上列聲請人因消費者債務清理事件聲請更生及保全處分，本院裁
定如下：
    主  文
債務人林奕廷自中華民國九十九年十二月三十日中午十二時起開
始更生程序。
命司法事務官進行本件更生程序。
    理  由
一、按法院開始更生程序之裁定，應載明其年、月、日、時，並
    即時發生效力。次按法院裁定開始更生或清算程序後，得命
    司法事務官進行更生或清算程序，必要時得選任律師、會計
    師或其他適當之自然人或法人一人為監督人或管理人。消費
    者債務清理條例第45條第1項、第16條第1項分別定有明文。
二、聲請意旨略以：伊並無財產，但總債務約為新臺幣（下同）
    3,011,176元，自民國98年3月起在肯特商務飯店股份有限公
    司任職，每月收入為16,902元，曾以書面向最大債權金融機
    構國泰世華商業銀行股份有限公司（下稱國泰世華銀行）請
    求共同協商債務清償方案，惟該銀行未能將債權受讓人台新
    資產管理股份有限公司、第一金融資產管理股份有限公司及
    挺鈞股份有限公司之債權列入協商；且因第一金融資產管理
    股份有限公司於協商程序中聲請強制執行，並於99年5月26
    日起透過依臺灣板橋地方法院板院輔99司執協字第42221號
    執行命令按月扣押聲請人薪資3分之1，實無法負擔國泰世華
    銀行提出按月還款10,184元之協商方案，致協商不成立，且
    其無擔保或無優先權之債務總額未逾1,200萬元，復未經法
    院裁定開始清算程序或宣告破產，爰依法聲請更生等語。
三、經查：
（一）聲請人前揭主張，業據其提出債權人清冊、戶籍謄本、財
      政部臺北市國稅局財產歸屬資料清單暨97及98年度綜合所
      得稅各類所得資料清單、前置協商不成立通知書、薪資帳
      戶資料、臺灣板橋地方法院板院輔99司執協字第42221號
      執行命令等件為證。再依消費者債務清理條例施行細則第
      4條規定：「債務人依本條例第151條第1項規定請求協商
      債務清償方案後，任一債權金融機構於協商期間內對其財
      產聲請強制執行者，視為協商不成立。」，本件既有前開
      第一金融資產管理股份有限公司於協商程序中聲請強制執
      行，亦難認債務人有何故意使協商不成立之處。
（二）觀以聲請人每月本薪17,280元，扣除上開強制執行命令所
      執行薪資之三分之一即5,760元後，僅餘11,520元，再扣
      除其每月所必要支出：勞健保費用378 元、房租5, 850元
      、膳食3,000元、水電瓦斯1,120元、醫藥費800元，共計
      11,078元後（見本院卷13頁、第22至36頁），根本無從支
      應負擔最大債權銀行國泰世華銀行所提出之債務協商金額
      10,184之還款方案。此外，本件復查無債務人有消費者債
      務清理條例第6條第3項、第8條或第46條各款所定駁回更
      生聲請之事由存在，則債務人聲請更生，應屬有據，並依
      上開規定命司法事務官進行本件更生程序，爰裁定如主文
      。
四、本件司法事務官於進行更生程序程序、協助債務人提出更生
    方案時，應注意更生方案需酌留債務人生活上應變所需費用
    ，並依社會常情衡量債務人之償債能力，依此協助債務人擬
    定公允之更生方案，始符消費者債務清理條例重建債務人經
    濟生活之立法目的。再者，本件既經裁定准予更生，聲請人
    另聲請為保全處分，即無必要，併此敘明。
中    華    民    國    99    年    12    月    22    日
              民事第七庭    法      官  吳定亞
以上正本係照原本作成。
如不服本裁定，應於裁定送達後10日內，以書狀向本院提出抗告
，並繳納抗告費新臺幣1千元。
本件裁定已於99年12月30日中午12時公告。
中    華    民    國    99    年    12    月    22    日
                            書  記  官  張婕妤

司法院資訊處製作；財團法人民間司法改革基金會備份。
